【裁判字號】    92,抗,3056
【裁判日期】    920829
【裁判案由】    票款執行
【裁判全文】
臺灣高等法院民事裁定                            九十二年度抗字第三０五六號
    抗  告  人  甲○○
右抗告人因與相對人慶豐商業銀行股份有限公司間聲請票款執行事件，對於中華民國
九十二年五月十五日臺灣臺北地方法院九十二年度票字第二二二三九號裁定提起抗告
，本院裁定如左：
    主      文
抗告駁回。
抗告費用由抗告人負擔。
    理      由
一、本件相對人主張：伊執有抗告人於民國八十九年七月二十九日簽發如原裁定所示
    之本票一紙，內載金額新台幣五萬元，利息自發票日起按年息百分之十四．五計
    算，免除作成拒絕證書，到期日未載。詎於九十二年一月三十日經提示未獲付款
    ，為此依票據法第一百二十三條規定聲請裁定許可強制執行等情，並提出本票一
    紙為證據，原裁定就上開金額及自八十九年七月二十九日起至清償日止，按年息
    百分之十四．五計算之利息准許強制執行。抗告意旨則以：相對人未於八十九年
    七月二十九日提示，且抗告人已按月分期清償部分借款，相對人之債權額已非五
    萬元等語。
二、查相對人於原法院聲請本票裁定准予強制執行，係主張於九十二年一月三十日提
    示，有聲請狀可稽，原裁定誤為相對人於八十九年七月二十九日提示，而准許自
    提示日即八十九年七月二十九日起算之利息，固有未當。惟按發票人得記載對於
    票據金額支付利息及其利率，利息除另有特約者外自發票日起算，窺之票據法第
    二十八條第一項、第三項自明。又依同法第一百二十四條準用第九十七條第一款
    之規定，執票人向本票債務人行使追索權時得要求被拒絕付款之本票金額，如有
    約定之利息者，其利息。本件抗告人簽發之本票內載「二本票據利息自發票日起
    依年利率．５％計付」，有卷附本票可憑，依前說明，自發票日起至提示日止
    之利息，亦在得追索之範圍內，相對人聲請准予強制執行關於利息部分自發票日
    即八十九年七月二十九日起至清償日止按年息百分之十四．五計算之利息，核無
    不合。
三、按執票人向本票發票人行使追索權時，得聲請法院裁定後強制執行，票據法第一
    百二十三條定有明文。本票執票人，依票據法第一百二十三條規定，聲請法院裁
    定許可對發票人強制執行，性質上係屬非訟事件，此項聲請之裁定及抗告法院之
    裁定，僅依非訟事件程序以審查強制執行許可與否，並無確定實體上法律關係存
    否之效力，如發票人就票據債務之存否有爭執時，應由發票人另提起確認之訴，
    以資解決（最高法院五十七年台抗字第七六號判例參照）。次按票據法第一百二
    十四條準用同法第九十五條但書之規定，本票上如有免除作成拒絕證書之記載，
    對於執票人主張未為提示者，應負舉證之責，而相對人於到期日後聲請本票強制
    執行裁定時，主張曾為提示不獲付款即為已足，無庸就曾為提示為任何證明（最
    高法院八十四年度台抗字第二二號裁定意旨參照）。系爭本票有免除作成拒絕證
    書之記載，此有相對人提出之本票一紙在卷可稽（見原法院卷第四頁），抗告人
    主張相對人未為付款之提示，依上開說明，應由抗告人負舉證責任，惟抗告人未
    提出任何證據，以實其說，所辯自不足取。況系爭本票有約定利息，相對人得請
    求自發票日起算之約定利息，業如前述。至抗告意旨所稱已按月分期清償部分借
    款，積欠之債權額已非五萬元等情，縱然屬實，核係實體法上之爭執，依上開說
    明，非本件非訟程序所得加以審究。從而抗告意旨求予廢棄原裁定，委無理由，
    應予駁回。
四、據上論結，本件抗告為無理由，爰裁定如主文。
中      華      民      國    九十二    年      八      月    二十九    日
                               民事第十六庭
                                   審判長法  官  阮  富  枝
                                         法  官  黃  豐  澤
                                         法  官  林  麗  玲
右正本係照原本作成。
不得再抗告。
中      華      民      國    九十二    年      九      月      三      日
                                         書記官  鄭  淑  昀


司法院資訊處製作；財團法人民間司法改革基金會備份。
